【裁判字號】    99,簡聲抗,8
【裁判日期】    991027
【裁判案由】    停止執行
【裁判全文】
臺灣臺北地方法院民事裁定             99年度簡聲抗字第8號
抗  告  人  甲○○
相  對  人  乙○○○
上列當事人間聲請停止執行事件，抗告人對於民國99年9月14日
本院臺北簡易庭99年度北簡聲字第154號民事裁定，提起抗告，
本院裁定如下：
    主  文
抗告駁回。
原裁定所命相對人提供擔保金額變更為新臺幣貳拾萬參仟柒佰零
捌元。
抗告費用新臺幣壹仟元由抗告人負擔。
    理  由
一、抗告意旨略以：依最高法院91年度台抗字第429號裁定意旨
    ，所謂「適當並確實之擔保」，係以依標的物停止執行後，
    債權人未能即時受償或利用該標的物所受之損害額定之。本
    件原執行名義本金為新台幣(下同) 130萬元，故擔保金之核
    定應以：相對人(即債務人)提起確認本票債權不存在之訴審
    理期間，未能依通常計劃利用之本金加付利息195,000元共
    計1,495,000元始適當，原裁定僅以原債權本金130萬元之利
    息作為核定擔保金之數額，顯有違誤，爰提起抗告等語。
二、按「發票人主張本票債權不存在而提起確認之訴不合於第一
    項之規定者，法院依發票人聲請，得許其提供相當並確實之
    擔保，停止強制執行。」非訟事件法第195條第3項著有明文
    。又法院依強制執行法第18條第2項規定擔保金額而准許停
    止強制執行之裁定者，該項擔保係備供債權人因停止執行所
    受損害之賠償，其數額應依標的物停止執行後，債權人未能
    即時受償或利用該標的物所受之損害額，或其因另供擔保強
    制執行所受之損害額定之，非以標的物之價值或其債權額為
    依據，最高法院91年度台抗字第429號裁定意旨足供參照。
    且，法院依強制執行法第18條第2項規定，以裁定命債務人
    供擔保後停止強制執行，其擔保金額之多寡應如何認為相當
    ，原屬於法院職權裁量之範圍，如已斟酌債權人因停止執行
    所應受之損害，自非當事人所可任意指摘（最高法院92年度
    台抗字第574號裁定意旨參照），惟原法院裁定所命金額是
    否適當，抗告法院仍得加以斟酌。
三、經查，本件相對人已向原法院提起確認本票債權不存在之訴
    ，經本院依職權調閱本院99年度司執字第54817號給付票款
    強制執行事件(下稱系爭執行事件)卷宗及本院臺北簡易庭99
    年度北簡字第13793號卷宗屬實，是相對人依非訟事件法第
    195條第3項規定聲請停止強制執行，於法有據，自應准許。
    又准予停止執行所供擔保金額係備供債權人因停止執行所受
    損害之賠償，一旦准予停止執行，抗告人無法即時受償，參
    考各級法院辦案期限實施要點第2點規定辦案期限，民事簡
    易事件第一審為10個月、第二審為2年，上開確認本票債權
    不存在之訴自起訴時起迄判決確定時止，預估約需3年，抗
    告人因停止執行即可能遭3年相當於法定遲延利息之損害為
    203,708元【計算式：1.系爭本票裁定所載之本息為1,347,
    655元：1,300,000元＋1,300,000元×6%÷365日×223日(99
    年1月30起至99年9月9日聲請停止執行時止223日)，元以下4
    捨5入；2.系爭本票本息1,347,655元及執行費10,400元因停
    止執行所生損害203,708元：1,358,055元×5% ×3年】。原
    裁定以債權額1,300,000元計算抗告人因執行延宕期間致未
    能即時受償之損害額，而據以酌定相對人應供之擔保金額為
    195,00 0元，自屬過低，爰由本院將其應供擔保金額提高至
    203,708元，以示公允。是原裁定所命相對人供擔保金額部
    分，雖有未洽，應變更為203,708元始屬適當，惟擔保金額
    之多寡應如何認為相當，原屬法院職權裁量之事項，已如上
    述，抗告人就此部分提起抗告，僅係促使本院發動職權再次
    審酌本件停止執行供擔保金額之多寡而已，經本院審酌後，
    認有調整擔保金之必要，祇須就原裁定此部分依職權予以變
    更即足，無庸就此部分廢棄原裁定。從而，抗告人提起抗告
    ，仍為無理由，應駁回其抗告。
四、據上論結，本件抗告為無理由，爰裁定如主文。
中    華    民    國    99    年    10    月    27    日
                  民事第一庭  審判長法  官  朱漢寶
                                    法  官  劉台安
                                    法  官  熊志強
以上正本係照原本作成。
不得再抗告。
中    華    民    國    99    年    10    月    27    日
                                    書記官  謝盈敏

司法院資訊處製作；財團法人民間司法改革基金會備份。
